Minutes et répertoires du notaire Pierre LAROCHE, 14 février 1770- 13 septembre 1804 (étude XXXI)
Archives nationales
- Minutes de Pierre LAROCHE, 1739 - 1844; MC/ET/XXXI/191 - MC/ET/XXXI/763/C
  - Minutes. 1785, janvier - 1785, mars, janvier 1785 - mars 1785; MC/ET/XXXI/238
    - Dépôt de pièces famille Borie, 19 janvier 1785; MC/ET/XXXI/238
      acte d'état civil; dépôt de pièces; Borie, Charles Henry Marie; Borie de Suger, Paschal Clovis; Mung de La Ferte de Champdiou, Marie de; Borie, Modeste Marie Borie, Guillaume
    - Dépôt de pièces famille Bouchut, 21 janvier 1785; MC/ET/XXXI/238
      Notoriété après le décès de Anne Barthélémie Bouchut, épouse de François Féres constatant ses héritiers: Anne Charlotte Sophie Silvestre, veuve de Bernard de Bonnard, et Auguste François Silvestre.
      Dépôt du mortuaire de Anne Barthélémie Bouchut, épouse de François Férès; Eglise royale et paroissiale de Versailles, diocèse de Paris'.
      Précisions sur les lieux: Versailles (Yvelines)--Eglise
      notoriété; acte d'état civil; dépôt de pièces; Versailles (Yvelines); Bouchut, Anne Barthélémie; Féres, François; Silvestre, Anne Charlotte Sophie; Bonnard, Bernard de; Silvestre, Auguste François
    - Testament déposé de Jean Codier de Maubrasquet, 26 janvier 1785; MC/ET/XXXI/238
      testament; dépôt de pièces; Codier de Maubrasquet, Jean
    - Contrat de mariage entre François Charles Richard Pesqueux et Marie Catherine Landry, 26 janvier 1785; MC/ET/XXXI/238
      contrat de mariage; Pesqueux, François Charles Richard; Landry, Marie Catherine
    - Inventaire après décès de Marie de Bret, épouse de Toussaint Noiseux, 31 janvier 1785; MC/ET/XXXI/238
      inventaire après décès; Bret, Marie de; Noiseux, Toussaint
    - Dépôt du certificat de vie de Charles Joseph, comte de Rosières, 31 janvier 1785; MC/ET/XXXI/238
      notoriété; dépôt de pièces; Rosières, Charles Joseph de
    - Contrat de mariage entre Toussaint Noiseux, veuf de Marie Debret, et Marie Catherine Le Roy, veuve en premières noces de Jean Léonard Dhallée, en secondes noces de Pierre de Condremine, et en troisièmes noces de Antoine Haincque, 1er février 1785; MC/ET/XXXI/238
      contrat de mariage; Noiseux, Toussaint; Le Roy, Marie Catherine; Debret, Marie; Dhallée, Jean Léonard; Condremine, Pierre de; Haincque, Antoine
    - Contrat de mariage entre Antoine Chastel et Margueritte Morniaud, veuve de Laurent de Crest, 4 février 1785; MC/ET/XXXI/238
      contrat de mariage; Chastel, Antoine; Morniaud, Margueritte; Crest, Laurent de
    - Consentement à testament; délivrance de legs par l'héritier de Marie Anne Catherine Vauquelin, veuve de Claude Huet, 10 février 1785; MC/ET/XXXI/238
      ratification; testament; délivrance de legs; Vauquelin, Marie Anne Catherine; Huet, Claude
    - Notoriété portant renonciation par la demoiselle Marie Antoinette Bertrou, à la succession de son père, Guillaume Bertrou, 17 février 1785; MC/ET/XXXI/238
      notoriété; renonciation; Bertrou, Marie Antoinette; Bertrou, Guillaume
    - Testament de Claude Henry Potier, 28 février 1785; MC/ET/XXXI/238
      testament; Potier, Claude Henry
    - Testament de Jeanne Elisabeth Grouet, épouse de Claude Henry Potier, cocher à Paris, 1er mars 1785; MC/ET/XXXI/238
      testament; Grouet, Jeanne Elisabeth; Potier, Claude Henry; conducteur de véhicules
    - Dépôt de pièces famille Caudet Dezalleux, 1er mars 1785; MC/ET/XXXI/238
      Dépôt du mortuaire de Louis Henry Caudet Dezalleux, avocat du Roi au bureau des Finances d'Amiens, époux de Marie Geneviève Victoire Levasseur, Paroisse de Grandvilliers, diocèse d'Amiens.
      Notoriété constatant les héritiers de Louis Henry Caudet Dezalleux.
      Notoriété portant sentence de tutelle au profit de Marie Geneviève Victoire Levasseur, veuve de Louis Henry Caudet Dezalleux, nommée tutrice de ses enfants mineurs: Marthe Euphrasie Caudet Dezalleux, Rosalie Lucie Fortunée Caudet Dezalleux, et Louis Nicolas Henry Caudet Dezalleux
      acte d'état civil; dépôt de pièces; notoriété; Grandvilliers (Oise); Caudet Dezalleux, Louis Henry; Levasseur, Marie Geneviève Victoire; Caudet Dezalleux, Marthe Euphrasie, Caudet Dezalleux, Rosalie Lucie Fortunée; Caudet Dezalleux, Louis Nicolas Henry; avocat
    - Dépôt de pièces famille Haincque, 10 mars 1785; MC/ET/XXXI/238
      Notoriété après le décès de Antoine Haincque, époux de Marie Catherine Le Roy, constatant sa seule héritière: Marie Thérèse Haincque.
      Dépôt du mortuaire de Antoine Haincque, veuf en premières noces de Jeanne Antoine Baroux, et époux en secondes noces de Marie Le Roy.
      Notoriété constatant les héritiers de Marie Thérèse Haincque
      notoriété; acte d'état civil; dépôt de pièces; Haincque, Antoine; Le Roy, Marie Catherine; Haincque, Marie Thérèse; Baroux, Jeanne Antoine
    - Dépôt de pièces famille Legros, 12 mars 1785; MC/ET/XXXI/238
      Dépôt du baptistaire de Jean Legros.
      Notoriété après le décès de Anne Velot, seconde épouse de Jean Le Gros, et en rectification des noms dudit, époux en premières noces d'Antoinette Brusselles, et en troisièmes noces de la demoiselle Baget.
      Acte de célébration de mariage déposé entre Jean Legros et Antoinette Baget, Paroisse royale de St Germain, diocèse de Chartres
      acte d'état civil; dépôt de pièces; notoriété; acte d'état civil; dépôt de pièces; Saint-Germain-en-Laye (Yvelines); Legros, Jean; Velot, Anne; Brusselles, Antoinette; Baget (Melle)
    - Contrat de mariage entre Nicolas Alexandre Bayeux, bourgeois de Paris, et Jeanne Claudine Clerc, veuve de Bernard Brillon;Brisson, 17 mars 1785; MC/ET/XXXI/238
      contrat de mariage; Bayeux, Nicolas Alexandre; Clerc, Jeanne Claudine; Brillon; Brisson, Bernard
    - Inventaire après décès de Catherine Brigitte Rémond, épouse de Pierre Joseph Paulin, 21 mars 1785; MC/ET/XXXI/238
      inventaire après décès; Remond, Catherine Brigitte; Paulin, Pierre Joseph
    - Dépôt de pièces famille Ruffier, 23 mars 1785; MC/ET/XXXI/238
      Notoriété après le décès de Joseph Ruffier, époux de Marie Margueritte Badin.
      Dépôt du mortuaire de Joseph Ruffier
      notoriété; acte d'état civil; dépôt de pièces; Ruffier, Joseph; Badin, Marie Margueritte
  - Minutes. 1785, avril - 1785, juin, avril 1785 - juin 1785; MC/ET/XXXI/239
    - Testament de Marie Catherine Herbier, fille majeure, instituant pour légataire universelle Victoire Marguerite de Casatan, 5 avril 1785; MC/ET/XXXI/239
      testament; Herbier, Marie Catherine; Casatan, Victoire Marguerite de
    - Inventaire après décès de Joseph Hanoteau, époux de Anne Denise Paget, 22 avril 1785; MC/ET/XXXI/239
      inventaire après décès; Hanoteau, Joseph; Paget, Anne Denise
    - Contrat de mariage entre Claude Changey et Marie Victoire Senturet, 25 avril 1785; MC/ET/XXXI/239
      contrat de mariage; Changey, Claude; Senturet, Marie Victoire
    - Dépôt du mortuaire de Pierre Ducreux, vicaire de la paroisse St Pierre de Noltonville, diocèse de Chartres, 27 avril 1785; MC/ET/XXXI/239
      Précisions sur les lieux: Nottonville (Eure-et-Loir)--Saint-Pierre (paroisse)
      acte d'état civil; dépôt de pièces; Nottonville (Eure-et-Loir); Ducreux, Pierre
    - Inventaire après décès de Jean Louis Guillebert constatant son seul héritier: Louis Nicolas Guillebert, 28 avril 1785; MC/ET/XXXI/239
      inventaire après décès; Guillebert, Jean Louis; Guillebert, Louis Nicolas
    - Notoriété constatant l'héritier du sieur Prévot de Lavau; Prévost de Lavau, et dépôt de son mortuaire, paroisse St Jean en Grève à Paris, 3 mai 1785; MC/ET/XXXI/239
      notoriété; acte d'état civil; dépôt de pièces; Saint-Jean-en-Grève (paroisse); Prévot de Lavau; Prévost de Lavau (M.)
    - Contrat de mariage entre le sieur Mourez, cuisinier, veuf de Marie Louise Victoire Joblin, et Marie Anne Alliot, 7 mai 1785; MC/ET/XXXI/239
      contrat de mariage; Mourez (M.); Alliot, Marie Anne; Joblin, Marie Louise Victoire; cuisinier
    - Dépôt de pièces famille Gode, 7 mai 1785; MC/ET/XXXI/239
      Dépôt du mortuaire de Marie Geneviève Gode, fille majeure, Paroisse St Roch à Paris.
      Notoriété constatant l'héritier de Marie Geneviève Gode
      acte d'état civil; dépôt de pièces; notoriété; Saint-Roch (paroisse); Gode, Marie Geneviève
    - Inventaire après décès d'Angélique Marquian, veuve de Jean François Chibon, 11 mai 1785; MC/ET/XXXI/239
      inventaire après décès; Marquian, Angélique; Chibon, Jean François
    - Inventaire après décès de François Labady, 12 mai 1785; MC/ET/XXXI/239
      inventaire après décès; Labady, François
    - Dépôt de pièces, famille Declu, 30 mai 1785; MC/ET/XXXI/239
      Dépôt du baptistaire de Marguerite Etiennette Declu, fille de Jean Baptiste Declu, tailleur et de Marguerite Moreau, église royale et paroissiale Notre Dame de Versailles, diocèse de Paris.
      Notoriété en rectification des noms de Marguerite Etiennette Declu dite de Gallard, épouse de Jacques Louis Claverie de Bannière
      MC/RE/XXXI/6
      acte d'état civil; dépôt de pièces; notoriété; dépôt de pièces; Versailles (Yvelines); Declu dite de Gallard, Marguerite-Etiennette; Declu, Jean-Baptiste; Moreau, Marguerite; Claverie de Bannière, Jacques-Louis; tailleur d'habits
    - Dépôt de pièces famille Declu Claverie, 30 mai 1785; MC/ET/XXXI/239
      Notoriété en rectification des noms de Marguerite Etiennette Declu, épouse de Jacques Louis Claverie de Bannière.
      Dépôt du baptistaire de Marguerite Etiennette Declu, Eglise royale et paroissiale Notre Dame de Versailles, diocèse de Paris.
      Précisions sur les lieux: Versailles (Yvelines)--Notre-Dame (église)
      notoriété; acte d'état civil; dépôt de pièces; Versailles (Yvelines); Declu, Marguerite Etiennette; Claverie de Banniere, Jacques Louis
    - Contrat de mariage entre François Blezay, gagne-deniers à Paris, et Marie Anne Masselin, 20 juin 1785; MC/ET/XXXI/239
      contrat de mariage; Blezay, François; Masselin, Marie Anne; journalier
    - Contrat de mariage entre Julien Louis Cravillion, bourgeois de Paris, et Suzanne Maréchal, veuve en premières noces de Louis Roy, et en secondes noces de Jean Charles Derant, 20 juin 1785; MC/ET/XXXI/239
      contrat de mariage; Cravillion, Julien Louis; Marechal, Suzanne; Roy, Louis; Derant, Jean Charles
    - Contrat de mariage entre Abraham Duclos, maître en chirurgie et Marie Cécile Maurice Helbau, 20 juin 1785; MC/ET/XXXI/239
      contrat de mariage; Duclos, Abraham; Helbau, Marie Cécile Maurice; chirurgien
    - Contrat de mariage entre Joseph François Parque et Béatrix Pierre Madeleine Renaud, 27 juin 1785; MC/ET/XXXI/239
      contrat de mariage; Parque, Joseph François; Renaud, Béatrix Pierre Madeleine
  - Minutes. 1785, juillet - 1785, septembre, juillet 1785 - septembre 1785; MC/ET/XXXI/240
  - Minutes. 1785, octobre - 1785, décembre, octobre 1785 - décembre 1785; MC/ET/XXXI/241
    - Dépôt de pièces, famille Prévost, 17 décembre 1785; MC/ET/XXXI/241
      Dépôt du mortuaire du sieur Henry Prévost, soldat de la compagnie de la règle au corps royal de l'infanterie de la marine, bureau de l'hôpital royal de la marine du port de Rochefort.
      Notoriété en rectification des noms de Henry Prévost au lieu de Henry Norbert Prévost, qui sont ses vrais noms.
      Dépôt du baptistaire de Henry Norbert Prévost fils de Henry Prévost et de Marie Anne Tourmalle, paroisse Saint Martin de Vaubuin en Picardie, diocèse de Soissons et extrait collationné paroisse Saint Eustache de Paris
      notoriété; dépôt de pièces; acte d'état civil; dépôt de pièces; Prevost, Henry; Prevost, Henry-Norbert; Tourmalle, Marie-Anne
    - Dépôt d'acte de mariage entre Jean Baptiste Cousin et Marie Louise Bonnaire, paroisse Saint Martin de Ramery, diocèse de Troyes, 18 décembre 1785; MC/ET/XXXI/241
      acte d'état civil; dépôt de pièces; Cousin, Jean-Baptiste; Bonnaire, Marie-Louise
  - Minutes. 1786, janvier - 1786, mars, janvier 1786 - mars 1786; MC/ET/XXXI/242
    - Dépôt de pièces, famille Babin, 4 février 1786; MC/ET/XXXI/242
      Testament déposé du sieur François Babin ancien marchand libraire à Nancy.
      Dépôt du mortuaire de François Babin, garçon, ancien syndic des imprimeurs et libraires de Nancy, paroisse de Villers lès Nancy, diocèse de Nancy
      testament; dépôt de pièces; acte d'état civil; dépôt de pièces; Nancy (Meurthe-et-Moselle); Villers-lès-Nancy (Meurthe-et-Moselle); Babin, François; libraire; imprimeur
  - Minutes. 1786, avril - 1786, juin, avril 1786 - juin 1786; MC/ET/XXXI/243
    - Dépôt de pièces, famille Laville de Saint Alvard, 31 mai 1786; MC/ET/XXXI/243
      Testament déposé de maître Amable Laville de Saint Alvard, écuyer, conseiller du Roy en la sénéchaussée et siège présidial de Clermont-Ferrand et nommant pour son héritière générale et universelle, dame Françoise Brunel son épouse.
      Dépôt du mortuaire de Jean François Laville de Saint Alvard, paroisse Saint Robert de Clermont Ferrand, partie de Montferrand, diocèse de Clermont.
      Dépôt du mortuaire de messire Amable Laville de Saint Alvard, paroisse Saint Geniès de la ville et diocèse de Clermont Ferrand.
      Dépôt de contrat de mariage entre maître Jean François Laville écuyer, seigneur de Saint Alvard et Marie Anne Thomazet
      testament; dépôt de pièces; acte d'état civil; dépôt de pièces; contrat de mariage; dépôt de pièces; Clermont-Ferrand (Puy-de-Dôme); Laville de Saint Alvard, Amable; Brunel, Françoise; Laville [de Saint alvard], Jean-François (seigneur de Saint Alvard); Thomazet, Marie-Anne
  - Minutes. 1786, juillet - 1786, septembre, juillet 1786 - septembre 1786; MC/ET/XXXI/244
    - Dépôt de pièces famille Saulieu de Soulangy, 5 juillet 1786; MC/ET/XXXI/244
      Notoriété constatant qu'il n'a pas été dressé d'inventaire après décès de Pierre Cyr de Saulieu de Soulangy et de Margueritte Alixand de Meaux, son épouse, et constatant leurs héritiers: Marie Magdeleine de Saulieu, épouse de Michel Pierre Mars, et François de Saulieu de Soulangy.
      Dépôt du mortuaire de Margueritte Alixand de Meaux.
      Dépôt du mortuaire de Pierre Cyr de Saulieu
      notoriété; acte d'état civil; dépôt de pièces; Saulieu de Soulangy, Pierre Cyr de; Alixand de Meaux, Margueritte; Saulieu, Marie Magdeleine de; Mars, Michel Pierre; Saulieu de Soulangy, François de
    - Dépôt d'acte de mariage entre Ange Nicolas Royer de Belon, seigneur de Mauluy, écuyer, lieutenant au baillage et garnison de Beauvaisis et dame Jeanne Marie Madelaine Prevost, paroisse Saint Martin de Château Thierry, diocèse de Soissons, 15 juillet 1786; MC/ET/XXXI/244
      acte d'état civil; dépôt de pièces; Royer de Belon, Ange-Nicolas (seigneur de Mauluy); Prevost, Jeanne-Marie-Madelaine
    - Dépôt de pièces, famille Thomas, 28 juillet 1786; MC/ET/XXXI/244
      Notoriété constatant le nombre des héritiers de Marie Rosalie Joséphine Thomas demeurant à Ronsy, province de Haynaut savoir: Rose Séraphine Joseph Thomas, épouse de Jean Baptiste César Soumillon et Marie Anne Joseph Thomas épouse de Jean Joseph Soumillon.
      Dépôt du mortuaire de Marie Rosalie Joséphine Thomas, fille de feu Alexis Joseph Thomas et de Marie Angélique Agnès Ferret, paroisse de Rosie et Cerfontaine en Haynaut
      notoriété; dépôt de pièces; acte d'état civil; dépôt de pièces; Thomas, Marie-Rosalie-Joséphine; Thomas, Rose-Séraphine-Joseph; Soumillon, Jean-Baptiste-César; Thomas, Marie-Anne-Joseph; Soumillon, Jean-Joseph; Thomas, Alexis-Joseph; Ferret, Marie-Angélique-Agnès
    - Dépôt de pièces, famille Boursier-Boivinet, 30 août 1786; MC/ET/XXXI/244
      Dépôt du baptistaire de Pierre Boursier, fils de Pierre Boursier et de Marguerite Lenoir, paroisse de Saint Marcel à Saint Denis en France, diocèse de Paris.
      Notoriété en rectification des noms de Madame Bayot et non Bayet et Boivinet et non Poivinet.
      Dépôt du baptistaire de Barbe Boivinet, fille de Pierre François Boivinet et de Barbe Du Bois, paroisse Notre Dame de Monthier, diocèse de Soissons.
      Dépôt du baptistaire de Antoine Bayot fils de Antoine Bayot, meunier au moulin d'Enbas et de Eléonore Meriet, paroisse Saint Gervais et Saint Protais de Verdilly, diocèse de Soissons
      acte d'état civil; notoriété; dépôt de pièces; Saint-Denis (Seine-Saint-Denis); Boursier, Pierre (père); Boursier, Pierre (fils); Lenoir, Marguerite; Bayot (madame); Bayet (madame); Boivinet; Poivinet; Boivinet, Barbe; Boivinet, Pierre-François; Du Bois, Barbe; Bayot, Antoine (fils); Bayot, Antoine (père); Meriet, Eléonore; meunier
  - Minutes. 1786, octobre - 1786, décembre, octobre 1786 - décembre 1786; MC/ET/XXXI/245
    - Dépôt de pièces, famille Noguiez, 13 novembre 1786; MC/ET/XXXI/245
      Dépôt du mortuaire du sieur Pierre Louis Noguiez, capitaine de vaisseau de la compagnie des Indes, église royale et paroissiale de Lorient, diocèse de Vannes.
      Notoriété constatant le nombre des héritiers de Pierre Louis Noguiez: Marie Radegonde du Temple, veuve de Guillaume François Michel au profit de demoiselle Hyacinthe Josèphe Julie Michel, sa fille, veuve de Claude Magniez, capitaine et autres
      acte d'état civil; dépôt de pièces; notoriété; dépôt de pièces; Lorient (Morbihan); Noguiez, Pierre-Louis; Noguiez, Pierre-Louis; Du Temple, Marie-Radegonde; Michel, Guillaume-François; Michel, Hyacinthe-Josèphe-Julie; Magniez, Claude
    - Dépôt de pièces famille Levasseur, 20 novembre 1786; MC/ET/XXXI/245
      Notoriété constatant qu'il n'a pas dressé d'inventaire après décès de la demoiselle Charlotte Marie Levasseur.
      Dépôt du baptistaire de Charlotte Marie Levasseur, Paroisse St Sulpice à Paris.
      Dépôt du mortuaire de Charlotte Marie Levasseur, Eglise des Révérends Pères Carmes d'Enghien, diocèse de Paris.
      Précisions sur les lieux: Enghien-les-Bains (Val-d'Oise)--Carmes (église des)
      notoriété; acte d'état civil; dépôt de pièces; Enghien-les-Bains (Val-d'Oise); Saint-Sulpice (paroisse); Levasseur, Charlotte Marie
    - Dépôt de pièces famille Estavaye de Montel, 27 novembre 1786; MC/ET/XXXI/245
      Notoriété constatant qu'il n'a pas été dressé d'inventaire après décès de François Jacques d'Estavayé de Montel, et qu'il a laissé pour héritiers: Victor Urs Joseph Taureau d'Estavayé de Mollandin, Marie Madeleine de Buch, veuve de Antoine de Wagner et Marie Bethon de Buch.
      Dépôt du mortuaire de François Jacques de Montel, dressé à Lausanne (Suisse)
      notoriété; acte d'état civil; dépôt de pièces; Lausanne (Suisse); Estavaye de Montel, François Jacques d'; Estavaye de Mollandin, Victor Urs Joseph Taureau d'; Buch, Marie Madeleine de; Wagner, Antoine de; Bethon de Buch, Marie
    - Dépôt du mortuaire de Monsieur Jacques François Boucher Desforges, ancien officier des vaisseaux de la compagnie des Indes, époux de dame Marie Elizabeth Le Lubois, originaire de l'Ile Bourbon, paroisse Saint Paul, mais décédé en l'église royale et paroissiale de Lorient, diocèse de Vannes en Bretagne, 29 novembre 1786; MC/ET/XXXI/245
      acte d'état civil; dépôt de pièces; La Réunion (département); Lorient (Morbihan); Boucher Desforges, Jacques-François; Le Lubois, Marie-Elizabeth
  - Minutes. 1787, janvier - 1787, avril, janvier 1787 - avril 1787; MC/ET/XXXI/246
    - Contrat de mariage entre Joseph LEBRUN demeurant rue Saint-Lazare, paroisse Saint-Eustache, diocèse de Paris, Maître maçon et Anne Charlotte Cousin veuve Baudouin, demeurant rue Saint-Lazare, paroisse de Saint-Eustache, diocèse de Paris., 13 janvier 1787; MC/ET/XXXI/246
      Mariages à Paris en 1787 (3196 actes), par Delphine Dubois, Sandrine Dumas-Lefaure, Catherine Gauthier, 1994 (base de données migrée: voir contexte dans le Plan d’orientation général - Notaires de Paris, guides thématiques du Minutier).
      contrat de mariage; Saint-Lazare (rue); Lebrun, Joseph; Cousin, Anne-Charlotte; Baudouin (veuve); maçon
    - Dépôt de pièces, famille Auvity, 24 janvier 1787; MC/ET/XXXI/246
      Dépôt du baptistaire de Marie Elisabeth Auvity, fille majeure de Jean François Auvity, maître tailleur et de Elisabeth Michelin, paroisse Saint Nicolas de la ville et diocèse de Troyes.
      Dépôt d'acte de mariage entre le sieur François René Hilaire Cuminet et la demoiselle Marie Elisabeth Auvity, paroisse Saint Nicolas de la ville et diocèse de Troyes.
      Notoriété constatant le nombre des héritiers de maître François Auvity: trois enfants de son mariage avec Elisabeth Michelin qui sont: Jean Baptiste Auvity, chirurgien, Marie Elisabeth Auvity et Jean Abraham Auvity, maître en chirurgie
      acte d'état civil; dépôt de pièces; acte d'état civil; dépôt de pièces; notoriété; dépôt de pièces; Troyes (Aube); Auvity, Marie-Elisabeth; Auvity, Jean-François; Michelin, Elisabeth; Cuminet, François-René-Hilaire; Auvity, François; Auvity, Jean-Baptiste; Auvity, Jean-Abraham; tailleur d'habits; chirurgien
    - Contrat de mariage entre Louis HOUSSIN demeurant rue de la Grande Truanderie, paroisse Saint-Eustache, diocèse de Paris, Maître tailleur et Aimable Henriette Thomas, demeurant rue de la Tabletterie, paroisse de Saint-Germain l'Auxerrois, diocèse de Paris., 5 février 1787; MC/ET/XXXI/246
      contrat de mariage; Grande-Truanderie (rue de la); Tabletterie (rue de la); Houssin, Louis; Thomas, Aimable-Henriette; tailleur d'habits
    - Contrat de mariage entre Edmé Claude BONNET demeurant rue des Tonnelles, paroisse Saint-Etienne du Mont, diocèse de Paris, Bourgeois de Paris et Marie Suzanne Croizé, demeurant rue de Richelieu, paroisse de Saint-Eustache, diocèse de Paris., 14 février 1787; MC/ET/XXXI/246
      contrat de mariage; Saint-Etienne-du-Mont (paroisse); Richelieu (rue de); Bonnet, Edmé-Claude; Croizé, Marie-Suzanne
    - Contrat de mariage entre Pierre Martin LACOUR demeurant rue des Poulies, paroisse Saint-Germain l'Auxerrois, diocèse de Paris, Compagnon maçon et Renette Fouquet, demeurant rue des Poulies, paroisse de Saint-Germain l'Auxerrois, diocèse de Paris., 19 février 1787; MC/ET/XXXI/246
      contrat de mariage; Poulies (rue des); Lacour, Pierre-Martin; Fouquet, Renette; maçon
    - Contrat de mariage entre Louis DARDAINE demeurant rue des Vieux Augustins, paroisse Saint-Eustache, diocèse de Paris, Maître maréchal et Marie Anne Jonveaux, demeurant rue des Vieux Augustins, paroisse de Saint-Eustache, diocèse de Paris., 4 avril 1787; MC/ET/XXXI/246
      contrat de mariage; Vieux-Augustins (rue des); Dardaine, Louis; Jonveaux, Marie-Anne
    - Contrat de mariage entre Claude Jean François DESPREAUX demeurant rue du Sentier, paroisse Saint-Eustache, diocèse de Paris, Pensionnaire du Roi et Marie Margueritte Charier, demeurant rue du Sentier, paroisse de Saint-Eustache, diocèse de Paris., 15 avril 1787; MC/ET/XXXI/246
      contrat de mariage; Sentier (rue du); Despreaux, Claude-Jean-François; Charier, Marie-Margueritte
  - Minutes. 1787, mai - 1787, août, mai 1787 - août 1787; MC/ET/XXXI/247
    - Dépôt d'inventaire après décès de Antoine Claise dit Clause, ancien cavalier du guet, maréchal des logis au régiment de Berry Cavalerie, fils et unique héritier de feu Antoine Claise dit Clause, ledit sieur Louis Antoine Michel Claise dit Clause au nom et comme seul héritier dudit défunt son père, 11 mai 1787; MC/ET/XXXI/247
      inventaire après décès; dépôt de pièces; Claise dit Clause, Antoine; Clause, Louis-Antoine-Michel
    - Dépôt d'inventaire après décès de Pierre de La Charlery époux de Marguerite Dubreuil veuve en premières noces de Charles Boisnet, marchand d'eau de vie et en secondes noces de Jean Baptiste de La Charlerie, marchand limonadier à Paris, 5 juin 1787; MC/ET/XXXI/247
      inventaire après décès; dépôt de pièces; La Charlery, Pierre de; Dubreuil, Marguerite; Boisnet, Charles; La Charlerie, Jean-Baptiste; commerçant; restaurateur
    - Dépôt de pièces, famille Taupin-Menard, 9 juin 1787; MC/ET/XXXI/247
      Notoriété constatant l'héritier du sieur Pierre Gabriel Taupin de Maguytot, ci-devant bourgeois de Paris: Louis Maurice Taupin de Maguytot, son fils unique, seul héritier.